臺灣新竹地方法院刑事裁定　　　　　　100年度撤緩字第115號
聲　請　人　臺灣新竹地方法院檢察署檢察官
受刑人即受
保護管束人　李宗文
上列聲請人因受刑人即受保護管束人之詐欺案件（本院98年度審
竹簡字第1170號），聲請撤銷緩刑之宣告（100 年度執聲字第94
1 號），本院裁定如下：
    主  文
聲請駁回。
    理  由
一、聲請意旨略以：受刑人即受保護管束人李宗文（下稱受刑人
    ）因違反毒品危害防制條例案件，經本院以98年度審竹簡字
    第1170號判處有期徒刑4 月，如易科罰金，以新臺幣（下同
    ）1 千元折算1 日，緩刑2 年，緩刑期間內付保護管束，並
    應履行60小時之義務勞務，於民國99年2 月12日確定。嗣由
    臺灣新竹地方法院檢察署（下稱新竹地檢署）以99年度執保
    字第118 號執行緩刑期間付保護管束及99年度執緩字第121
    號執行義務勞務。惟受刑人於前述緩刑保護管束期間即100
    年1 月10日至100 年5 月13日更犯違反毒品危害防制條例等
    案件，業經新竹地檢署以100 年度偵字第49 61 號及第5015
    號偵結起訴在案，現於本院100 年度審訴字第523 號、100
    年度訴字第274 號審理中，核其所為，已符合保安處分執行
    法第74條之2 第1 、2 款之規定得撤銷緩刑之宣告；其於緩
    刑期前更犯違反毒品危害防制條例等罪，其犯罪情節重大，
    顯然可認該緩刑之宣告已難收預期之效果，故依刑事訴訟法
    第476 條規定聲請撤銷緩刑之宣告等語。
二、按緩刑期內更犯罪，受有期徒刑以上刑之宣告者及緩刑前犯
    他罪，而在緩刑期內受有期徒刑以上刑之宣告者，應撤銷其
    緩刑之宣告，刑法第75條第1 項第1 、2 款定有明文。惟本
    條緩刑期間應自裁判確定之日起算，亦為刑法第74條第1 項
    所明定，而所謂受有期徒刑以上刑之宣告，係指確定之宣告
    而言（最高法院80年臺非字第126 、267 號判決意旨參照）
    。又受保護管束人在「保護管束期間內」，應遵守保持善良
    品行，不得與素行不良之人往還、應服從檢察官及執行保護
    管束者之命令；其有所違反而情節重大者，檢察官得聲請撤
    銷保護管束或緩刑之宣告，保安處分執行法第74條之2 第1
    、2 款、第74條之3 第1 項分別定有明文。
三、次按緩刑前因故意犯他罪，而在緩刑期內受6 月以下有期徒
    刑、拘役或罰金之宣告確定，足認原宣告之緩刑難收其預期
    效果，而有執行刑罰之必要者，得撤銷其宣告，刑法第75條
    之1 第1 項第1 款定有明文。考其立法意旨略以：關於緩刑
    之撤銷，現行法第75條第1 項固已設有2 款應撤銷之原因；
    至得撤銷緩刑之原因，則僅於保安處分章內第93條第3 項與
    撤銷假釋合併加以規定，體例上不相連貫，實用上亦欠彈性
    ，爰參酌德國及奧地利現行立法例增定得撤銷緩刑之原因，
    其中現行關於緩刑前或緩刑期間故意犯他罪，而在緩刑期內
    受得易科罰金之有期徒刑之宣告者，列為應撤銷緩刑之事由
    ，因認過於嚴苛，而排除第75條應撤銷緩刑之事由，移列至
    得撤銷緩刑事由，俾使「法官依被告再犯情節，而裁量是否
    撤銷先前緩刑之宣告」；其次，如有前開事由，但判決宣告
    拘役、罰金時，可見行為人仍未見悔悟，有列為得撤銷緩刑
    之事由，以資彈性適用，爰於第1 項第1 款、第2 款增定之
    。且本條採用裁量撤銷主義，賦予法院撤銷與否之權限，特
    於第1 項規定實質要件為「足認原宣告之緩刑難收其預期效
    果，而有執行刑罰之必要」，供作審認之標準。亦即於上揭
    「得」撤銷緩刑之情形，法官應依職權本於合目的性之裁量
    ，妥適審酌被告所犯前後數罪間，關於法益侵害之性質、再
    犯之原因、違反法規範之情節是否重大、被告主觀犯意所顯
    現之惡性及其反社會性等情，是否已使前案原為促使惡性輕
    微之被告或偶發犯、初犯改過自新而宣告之緩刑，已難收其
    預期之效果，而確有執行刑罰之必要，此與刑法第75條第1
    項所定2 款要件有一具備，即毋庸再行審酌其他情狀，應逕
    予撤銷緩刑之情形不同。
四、經查：
  (一)本件受刑人前因幫助犯詐欺罪案件，經本院以98年度審竹簡
    字第1170號判決判處有期徒刑4 月，如易科罰金，以1 千元
    折算1 日，緩刑2 年，緩刑期內付保護管束，並應履行60小
    時之義務勞務，於99年1 月7 日判決，並於同年2 月12日確
    定在案，而緩刑期間自99年2 月10日起至101 年2 月11日止
    ，有該案判決書及臺灣高等法院被告前案紀錄表在卷可稽，
    合先敘明。
  (二)查受刑人於「100 年1 月10日晚間某時」、「100 年1 月17
    日晚間某時」、「100 年2 月2 日晚間某時」、「100 年2
    月10日晚間某時」、「100 年2 月17日晚間某時」、「100
    年2 月24日晚間某時」、「不詳時間」、「100 年5 月10
    日晚間某時」所涉犯販賣第二級毒品罪嫌，及「不詳時間」
    所涉犯非法持有刀械罪嫌，暨於「100 年4 月底某日」所涉
    犯轉讓第二級毒品罪嫌，於本院100 年度訴字第274 號審理
    中（至本院100 年度審訴字第523 號已於100 年9 月7 日審
    理終結，附此敘明），此有上開100 年度偵字第4961、5015
    號起訴書及臺灣高等法院被告前案紀錄表在卷可稽，並為聲
    請人於聲請書記載明確，然上開案件既未經法院判決確定，
    並不符合刑法第75條第1 款之「緩刑期內更犯罪，受有期徒
    刑以上刑之宣告」之規定，且依刑事訴訟法第154 條第1 項
    「被告未經審判證明有罪確定前，推定其為無罪。」之規定
    ，自不能以其未經判決確定之涉犯違反毒品危害防制條例而
    認受刑人未保持善良品行；復以此部分於聲請意旨亦未明確
    具體敘及，受刑人究係有與何一素行不良之人往還，及如何
    未服從檢察官及執行保護管束者之命令，又僅依卷附上開起
    訴書所示，受刑人於該案所接觸之人是否確為素行不良之人
    ，及其究否屬有與素行不良之人往還及未服從檢察官及執行
    保護管束者之命令，且情節是否確屬重大，均難遽以憑認；
    且聲請人亦未敘明受刑人所違反保安處分執行法第74條之2
    第2 款所規定者究係何種應遵守命令之情事，是本院亦無從
    審酌。抑且聲請人復未提出除上開起訴書所載犯罪事實以外
    之其他積極證據或具體說明受刑人有何情狀足認符合「原宣
    告之緩刑難收其預期效果，而有執行刑罰之必要」之實質要
    件，又審酌若得僅依上開起訴書書所載之犯罪事實即以受刑
    人於緩刑前另犯他罪，而一律撤銷緩刑，則刑法第75條及第
    75條之1 即無區分之必要，進而前開刑法第75條之1 第1 項
    之立法本旨將意義盡失，亦與緩刑之目的乃係避免短期自由
    刑之弊，並給予受刑人自新機會未盡相符。是揆以前揭該次
    犯行未經判決確定，及受刑人是否如聲請意旨所指並確切違
    反保安處分執行法第74條之2 第1 、2 款、第74條之3 第1
    項規定暨原宣告之緩刑難收其預期效果，均有不明，從而，
    聲請人聲請撤銷受刑人之緩刑宣告，實屬無據。另聲請意旨
    固指稱受刑人有於100 年1 月10日至同年5 月13日止犯違反
    毒品危害防制條例之情事，然觀諸上開起訴書，受刑人僅係
    於上揭特定日期有犯罪之嫌疑，尚無於該期間內持續為違反
    毒品危害防制條例之情形，是聲請理由此部分所述，容有誤
    會，併此附敘。
五、綜上所述，本院認聲請人聲請撤銷緩刑為無理由，應予駁回
    。另本院之98年度審竹簡字第1170號案件之緩刑期間於101
    年2 月11日即將屆至，故聲請人於上開各罪判決確定，倘有
    再次聲請撤銷緩刑之必要，亦請注意上開期限，附此敘明。
六、依刑事訴訟法第220條，裁定如主文。
中    華    民    國   100    年    10    月    24    日
                  刑事第四庭  法  官  林建鼎
以上正本證明與原本無異。
如不服本裁定，應於送達後5 日內，向本院提出抗告狀（須附繕
本）。
中    華    民    國   100    年    10    月    24    日
                              書記官  黃伊婕